【裁判字號】    98,訴,1348
【裁判日期】    980527
【裁判案由】    毒品危害防制條例
【裁判全文】
臺灣板橋地方法院刑事判決              98年度訴字第1348號
公  訴  人  臺灣板橋地方法院檢察署檢察官
被      告  甲○○
                    （現於臺灣桃園女子監獄執行中）
上列被告因違反毒品危害防制條例案件，經檢察官提起公訴（九
十八年度毒偵字第二一三○號、第二一三一號），於被告為有罪
之陳述後，本院合議庭裁定由受命法官獨任依簡式審判程序審理
，茲判決如下：
    主  文
一、甲○○施用第一級毒品，累犯，處有期徒刑壹年。扣案如附
    表編號一所示之海洛因沒收銷燬，上開海洛因之外包裝袋參
    個及如附表編號三、四所示之物均沒收。
二、甲○○施用第二級毒品，累犯，處有期徒陸月。扣案如附表
    編號二所示之甲基安非他命沒收銷燬，上開甲基安非他命之
    外袋壹個沒收。
三、甲○○所受以上宣示之有期徒刑，應執行有期徒刑壹年肆月
    。
    事實及理由
一、犯罪事實：
  (一)甲○○前因施用毒品違反毒品危害防制條例案件，經檢察官
    送勒戒處所觀察、勒戒後，因認無繼續施用毒品之傾向，於
    民國八十九年三月十五日執行完畢而釋放，並由臺灣板橋地
    方法院檢察署檢察官以八十九年度毒偵字第二三四八號為不
    起訴處分確定。復同因施用毒品違反毒品危害防制條例案件
    ，經檢察官送勒戒處所觀察、勒戒後，因認有繼續施用毒品
    之傾向，再送戒治處所施以強制戒治並聲請簡易判決處刑；
    強制戒治部分於九十年九月十二日因裁定停止戒治而釋放，
    嗣於九十年十一月二十九日因戒治期滿未經撤銷停止戒治而
    視為執行完畢；聲請簡易判決處刑部分則由本院以九十年度
    重交簡字第三二號判處有期徒刑四月確定，於九十一年十月
    十日執行完畢。其後仍因施用毒品違反毒品危害防制條例案
    件，經檢察官送戒治處所施以強制戒治並提起公訴；強制戒
    治部分於九十三年一月九日因毒品危害防制條例修正廢止二
    犯以上強制戒治之規定而釋放（非因執行完畢而釋放），公
    訴部分則由本院以九十二年度訴字第一五三三號判處有期刑
    八月及五月，並定應執行刑為有期徒刑十月確定，於九十三
    年十月二十七日執行完畢。又均因施用毒品違反毒品危害防
    制條例案件，先後經本院以九十四年度訴字第一一○○號及
    九十四年度訴字第二五二八號分別判處有期徒刑一年六月、
    九月與五月確定，經減刑並定應執行刑為有期徒刑一年二月
    十五日，於九十六年十月九日執行完畢（以上罪刑之宣示與
    執行於本件構成累犯）。再均同因施用毒品違反毒品危害防
    制條例案件，先後經本院以九十七年度訴字第一三七四號、
    九十七年度訴字第一八一五號、九十七年度訴字第二三五九
    號、九十七年度訴字第七六八號、九十七年度訴字第七八八
    號及九十七年度訴字第五五八○號判處有期徒刑十一月、七
    月、一年、六月、一年、七月、一年一月、八月、九月、五
    月、一年與六月確定，經定應執行刑為有期徒刑五年二月，
    現仍執行中。
  (二)甲○○基於施用第一級毒品之犯意，於九十八年一月十二日
    九時許，在臺北縣三重市○○路二八四號附近河堤某處，以
    注射之方式施用第一級毒品海洛因乙次。於上開施用海洛因
    之行為後，旋又基於施用第二級毒品之犯意，於同地以燒烤
    成煙吸食煙氣之方式，施用第二級毒品甲基安非他命乙次。
    嗣於九十八年一月十二日十九時五十分許，為警在臺北縣三
    重市○○路○段二七號前查獲，並扣得如附表所示之物。
(三)案經臺北市政府警察局大同分局移送臺灣士林地方法院檢察署
  檢察官呈臺灣高等法院檢察署檢察長移轉臺灣板橋地方法院檢
  察署檢察官偵查起訴。
二、證據：
  (一)被告甲○○於警詢、偵查及本院審理中之自白。
  (二)卷附臺灣尖端先進生技醫藥股份有限公司出具之濫用藥物檢
    驗報告及臺北市政府警察局偵辦毒品案件尿液檢體委驗單
    各乙份，與毒品初步鑑驗報告單二紙。
  (三)扣案如附表所示之毒品及物品。
  (四)臺灣高等法院前案紀錄表乙份。
三、論罪科刑之法律適用：
  (一)按海洛因、甲基安非他命分別為毒品危害防制條例第二條第
    二項第一款、第二款所定之第一級毒品及第二級毒品，核被
    告甲○○所為，係犯同條例第十條第一項之施用第一級毒品
    罪，及同條例第十條第二項之施用第二級毒品罪。其施用前
    後持有海洛因、甲基安非他命之低度行為均為施用之高度行
    為所吸收，不另論罪。又被告有如事實欄所載犯罪科刑執行
    紀錄，此有臺灣高等法院前案紀錄表附卷足參，其於五年以
    內以故意再犯本件最重本刑為有期徒刑以上之罪，為累犯，
    應依刑法第四十七條第一項之規定加重其刑。被告先後兩次
    犯行，核無實質上一罪或裁判上一罪關係，應予分論併罰。
  (二)爰審酌被告有前述犯罪及施用毒品遭查獲之紀錄，有臺灣高
    等法院被告前案紀錄表附卷足據，素行不佳，且前已因觀察
    勒戒執行完畢而經不起訴處分，業受毒品危害防制條例對施
    用毒品人之寬典，竟仍一再吸食，並施用兩種毒品，顯見並
    無悔意，惡性非淺，而其施用毒品實為戕害自身健康之犯罪
    ，於他人固無明顯重大危害，然對社會善良風氣已足生不良
    影響，並斟酌其施用之次數，及其於偵審中能坦認犯行之犯
    罪後態度等一切情狀，分別量處如主文第一項及第二項所示
    之刑，並諭知如主文第三項所示應執行之刑，以資儆懲。
  (三)警於查獲時扣得如附表編號一、二所示之海洛因與甲基安非
    他命，係查獲被告所有用餘之第一級毒品與第二級毒品，應
    依毒品危害防制條例第十八條第一項前段之規定，分別於其
    施用第一級毒品罪及施用第二級毒品罪之罪刑宣告項下併為
    沒收銷燬之諭知。又上開海洛因、甲基安非他命之外包裝袋
    ，為被告所有而供其本件施用第一級毒品、第二級毒品犯罪
    用餘之物，另如附表編號三、四所示之物亦為所有而供其本
    件施用第一級毒品犯罪使用之物，亦經被告陳明在卷，應分
    別併依刑法第三十八條第一項第二款之規定，分別於所犯施
    用第一級毒品罪、第二級毒品罪之罪刑宣告項下併為沒收之
    宣示。
據上論斷，應依刑事訴訟法第二百七十三條之一第一項、第二百
九十九條第一項前段、第三百十條之二、第四百五十四條第一項
，毒品危害防制條例第十條第一項、第二項、第二十三條第二項
、第十八條第一項前段，刑法第十一條前段、第四十七條第一項
、第五十一條第五款、第三十八條第一項第二款，判決如主文。
本案經檢察官陳伯均到庭執行職務。
中    華    民    國    98    年    5     月    27    日
                    刑事第九庭  法  官  楊博欽
以上正本證明與原本無異
如不服本判決應於送達後十日內向本院提出上訴狀
                                書記官  呂妍旻
中    華    民    國    98    年    5     月    27    日
附錄本案論罪科刑法條全文：
毒品危害防制條例第十條
  施用第一級毒品者，處六月以上五年以下有期徒刑。
  施用第二級毒品者，處三年以下有期徒刑。
附表：
┌──┬───────────────────────┐
│編號│扣案物名稱及數量                              │
├──┼───────────────────────┤
│ 一 │海洛因三包（淨重合計二點二公克）              │
├──┼───────────────────────┤
│ 二 │甲基安非他命乙包（淨重零點五公克）            │
├──┼───────────────────────┤
│ 三 │注射針筒乙支                                  │
├──┼───────────────────────┤
│ 四 │吸管製分裝器乙個                              │
└──┴───────────────────────┘


司法院資訊處製作；財團法人民間司法改革基金會備份。
